【裁判字號】    97,訴,129
【裁判日期】    970526
【裁判案由】    違反毒品危害防制條例
【裁判全文】
臺灣嘉義地方法院刑事判決               97年度訴字第129號
公  訴  人  臺灣嘉義地方法院檢察署檢察官
被      告  甲○○
上列被告因違反毒品危害防制條例案件，經檢察官提起公訴（九
十七年度毒偵字第二九、三五七號），被告於準備程序中就被訴
事實為有罪之陳述，經本院合議庭裁定由受命法官獨任進行簡式
審判程序，判決如下：
    主      文
甲○○施用第一級毒品，累犯，處有期徒刑拾壹月。扣案之第一
級毒品海洛因貳包（合計淨重零點壹公克）均沒收銷燬之，上開
第一級毒品海洛因外包裝袋貳個及注射針筒壹支均沒收。
    事實及理由
一、犯罪事實：
    甲○○前於民國八十七年間因施用毒品案件，經法院裁定觀
    察、勒戒後，因認無繼續施用毒品之傾向，於八十八年八月
    六日觀察、勒戒執行完畢釋放，又因自八十九年十月間某日
    起至九十一年十一月三十日止施用第一級毒品海洛因案件及
    自九十一年八月十日起至九十一年十一月三十日止施用第二
    級毒品安非他命案件，經本院於九十二年三月十九日以九十
    二年度訴字第一七號判決分別判處有期徒刑七月及三月，並
    定應執行刑為有期徒刑九月確定，復因於九十二年十月二十
    五日施用第一級毒品海洛因及第二級毒品甲基安非他命案件
    ，經本院於九十三年三月二十二日以九十三年度訴字第六四
    號判決分別判處有期徒刑十月及五月，並定應執行刑為有期
    徒刑一年二月確定，上開案件接續執行，於九十四年十月一
    日縮刑期滿執行完畢。詎仍不知悔改，於觀察、勒戒執行完
    畢釋放後五年內（非五年後再犯），基於施用第一級毒品海
    洛因之犯意，於九十六年十二月十七日凌晨四時許，在其嘉
    義縣梅山鄉○○村○○路三二四號住處，以注射針筒內放置
    第一級毒品海洛因加水稀釋後注射之方式，施用第一級毒品
    海洛因一次。嗣於九十六年十二月十八日下午四時三十分許
    ，在嘉義縣竹崎鄉義仁村下寮仔三二號前為警查獲，並扣得
    其所有施用剩餘之第一級毒品海洛因二包（合計淨重○‧一
    公克）及供施用第一級毒品海洛因所用之注射針筒一支，而
    於查獲當日下午五時五十分許，得甲○○同意後，採其尿液
    送驗，其結果呈海洛因之代謝物嗎啡陽性反應，始悉上情。
二、證據：
    本件證據除引用檢察官起訴書之記載外（如附件），並補充
    「被告甲○○於本院之自白」。
三、本件係經被告甲○○於準備程序當庭表示認罪，而經本院裁
    定以簡式審判程序加以審理，則依據刑事訴訟法第二百七十
    三條之二、同法第一百五十九條第二項之規定，不適用傳聞
    法則有關限制證據能力之相關規定。
四、查被告曾於八十七年間因施用毒品案件，經法院裁定觀察、
    勒戒後，因認無繼續施用毒品之傾向，於八十八年八月六日
    觀察、勒戒執行完畢釋放，又因自八十九年十月間某日起至
    九十一年十一月三十日止施用第一級毒品海洛因案件及自九
    十一年八月十日起至九十一年十一月三十日止施用第二級毒
    品安非他命案件，經本院於九十二年三月十九日以九十二年
    度訴字第一七號判決分別判處有期徒刑七月及三月，並定應
    執行刑為有期徒刑九月確定，復因於九十二年十月二十五日
    施用第一級毒品海洛因及第二級毒品甲基安非他命案件，經
    本院於九十三年三月二十二日以九十三年度訴字第六四號判
    決分別判處有期徒刑十月及五月，並定應執行刑為有期徒刑
    一年二月確定，有臺灣高等法院被告前案紀錄表在卷可參，
    是被告於觀察、勒戒執行完畢釋放後，於五年內已再犯施用
    毒品罪，經依法追訴處罰，縱其本次再度施用毒品之時間，
    在初犯經觀察、勒戒執行完畢釋放五年以後，因與單純之「
    五年後再犯」之情形有別，不合於「五年後再犯」之例外規
    定，且因已於「五年內再犯」，顯見其再犯率甚高，原實施
    觀察、勒戒，已無法收其實效，即應回歸原則性規定，則檢
    察官據以向本院提起公訴，即無不合，附此敘明。
五、查海洛因屬毒品危害防制條例第二條第二項第一款所列之第
    一級毒品，核被告所為，係犯毒品危害防制條例第十條第一
    項之施用第一級毒品罪。被告因施用第一級毒品海洛因而持
    有海洛因之低度行為，為其施用之高度行為所吸收，不另論
    罪。查被告前犯上開犯罪事實欄所示之罪刑執行完畢，有臺
    灣高等法院被告前案紀錄表在卷可稽，其受徒刑之執行完畢
    後，五年以內故意再犯本案有期徒刑以上之罪，為累犯，應
    依刑法第四十七條第一項規定加重其刑。爰審酌被告前曾因
    施用毒品觸法，仍不知悛悔，又施用足以導致精神障礙、性
    格異常，甚至造成生命危險之毒品，戕害一己之身體健康，
    對社會治安可能之危害程度非微，惟其犯罪後尚能坦承犯行
    等一切情狀，量處如主文所示之刑。扣案之海洛因二包（合
    計淨重○‧一公克），均係屬毒品危害防制條例第二條第二
    項第一款所列之第一級毒品，應均依毒品危害防制條例第十
    八條第一項前段之規定，宣告沒收銷燬之。另扣案供盛裝上
    開毒品海洛因之外包裝袋二個及注射針筒一支，均係被告所
    有供犯本件施用第一級毒品罪所用之物，業據被告供承在卷
    ，均併依刑法第三十八條第一項第二款規定宣告沒收。
據上論斷，應依刑事訴訟法第二百七十三條之一第一項、第二百
九十九條第一項前段、第三百十條之二、第四百五十四條第二項
，毒品危害防制條例第十條第一項、第十八條第一項前段，刑法
第十一條、第四十七條第一項、第三十八條第一項第二款，判決
如主文。
本案經檢察官陳志川到庭執行職務。
中    華    民    國  九十七  年    五    月  二十六  日
                  刑事第三庭    法  官  鄭雅文
以上正本證明與原本無異。
如不服本判決，應於判決送達後十日內向本院提出上訴狀，上訴
書狀依法應敘述具體理由，如未敘述具體理由者，應於上訴期間
屆滿後二十日內補提理由書於本院（均應附繕本）。
中    華    民    國  九十七  年    五    月  二十六  日
                                書記官  鄭翔元
附錄論罪科刑法條：
毒品危害防制條例第十條第一項
施用第一級毒品者，處六月以上五年以下有期徒刑。


司法院資訊處製作；財團法人民間司法改革基金會備份。
